宣示判決筆錄
原      告  劉嘉峻  

被      告  陳韋仁  

上列被告因竊盜案件（110 年度簡字第14號），經原告提起請求
損害賠償之附帶民事訴訟（109 年度附民字第1008號），經本院
刑事庭裁定移送前來，由本院以110 年度中小字第3465號損害賠
償事件受理，於中華民國110 年11月5 日上午9 時40分在臺灣臺
中地方法院臺中簡易庭宣示判決，出席職員如下：
    法      官  林筱涵
    書  記  官  張峻偉
朗讀案由。
法官朗讀主文宣示判決如下：
    主      文
被告應給付原告新臺幣肆仟玖佰元。
本判決得假執行。
    事實及理由之要領
一、原告主張：被告於民國109 年7 月15日22時30分至同日22時
    48分間，在彰化縣員林市之員林火車站月台第2 至4 車候車
    處之椅子上，拾獲原告遺失之GUCCI黑色長夾1個【內有身分
    證、健保卡、機車行照、第一銀行信用卡、金融卡、凱基銀
    行金融卡及新臺幣（下同）200元】。詎其竟意圖為自己不
    法之所有，並基於侵占遺失物之犯意，將原告之黑色長夾侵
    占入己。復於同日23時4分許，被告自彰化縣彰化市之彰化
    火車站出站，並搭乘不知情之友人王友總騎駛之車牌號碼00
    0-0000號普通重型機車，欲返回其位在外埔區之住處時，另
    意圖為自己不法之所有，基於以不正方法由自動付款設備取
    得他人財物之犯意，於如附表所示之時間、地點，持原告皮
    夾內之金融卡插入自動提款機，並輸入其猜得之提款密碼，
    以此不正方法使該自動付款設備誤認係原告本人提領而陷於
    錯誤，支付如附表所示之金額予被告。又被告前開犯行，業
    經本院以110 年度簡字第14號刑事判決判處有罪在案。為此
    ，爰依侵權行為之法律關係，提起本件訴訟，請求被告賠償
    原告失竊之現金200元及遭提領之4,700 元，並聲明如主文
    第1 項所示。
二、上開原告主張之事實，業經本院依職權調取本院110 年度簡
    訴字第14號刑事卷宗核閱屬實。被告已於相當時期受合法之
    通知，而於言詞辯論期日不到場，亦未提出準備書狀爭執，
    依民事訴訟法第436 條之23準用第436 條第2 項適用第280 
    條第3 項、第1 項之規定，視同自認，是堪信原告所陳上情
    為真正。
三、按因故意或過失，不法侵害他人之權利者，負損害賠償責任
    。故意以背於善良風俗之方法，加損害於他人者亦同，民法
    第184 條第1 項定有明文。本件被告竊取原告金錢及盜領原
    告存款，造成原告受有財產上之損害，已如前述，依上開規
    定，自應對原告負侵權行為損害賠償之責。從而，原告本於
    侵權行為之法律關係，請求被告給付原告4,900元，為有理
    由，應予准許。
四、原告提起本件刑事附帶民事訴訟，而由本院刑事庭依刑事訴
    訟法第504 條第1 項規定，裁定移送前來，依同條第2 項規
    定免繳納裁判費，且於本院審理期間，亦未滋生其他訴訟必
    要費用，茲參酌臺灣高等法院暨所屬法院95年度法律座談會
    意旨，自無庸為訴訟費用負擔之諭知，併予敘明。
五、假執行宣告之依據：民事訴訟法第436 條之20。
　
民事訴訟法第436 條之24第2 項：
對於本判決之上訴，非以違背法令為理由，不得為之。
如對本判決上訴，須於判決送達後20日內向本院提出上訴狀，並
須表明原判決所違背之法令及其具體內容與依訴訟資料可認為原
判決有違背法令之具體事實之上訴理由（均須按他造當事人之人
數附繕本）
中　　華　　民　　國　　110 　年　　11　　月　　5 　　日
                  臺灣臺中地方法院臺中簡易庭
                                  法  官  林筱涵
                                  書記官  張峻偉
以上正本證明與原本無異。
中　　華　　民　　國　　110 　年　　11　　月　　5 　　日
                                  書記官  張峻偉 　
附表：
編號 提領時間 提領地點 使用之金融卡 提領金額  1 109年7月16日4時13分許 外埔郵局ATM 第一銀行帳號00000000000號帳戶金融卡 1000元  2 同日4時15分許 同上 同上 1700元  3 同日4時31分許 彰化銀行大甲分行ATM 凱基銀行帳號0000000000000000號帳戶金融卡 1000元  4 同日4時32分許 同上 同上 1000元